臺灣士林地方法院刑事判決　　　　　　　 100年度易字第20號
公　訴　人　臺灣士林地方法院檢察署檢察官
被　　　告　李厚平
上列被告因竊盜案件，經檢察官提起公訴（99年度偵字第6042號
），本院判決如下：
    主  文
李厚平犯攜帶兇器竊盜未遂罪，累犯，處有期徒刑柒月。扣案如
附表所示之物均沒收。
    事  實
一、李厚平於民國97年間曾因竊盜案件，經臺灣板橋地方法院以
    97年度簡字第2622號判處有期徒刑4 月確定，於98年6 月14
    日入監執行，嗣於98年6 月24日徒刑易科罰金執行完畢而出
    監。詎其猶不知悛悔，竟意圖為自己不法之所有，於99 年4
    月20日晚間8 時許，在臺北縣淡水鎮（現改制為新北市淡水
    區○○○○路2 段381 巷122 號之博德新城工地11樓，持客
    觀可供兇器使用之夾線鉗、老虎鉗、活動扳手、鋸子各1 把
    ，剪斷江春所承包該工地內電纜線工程所新安裝之電纜線9
    條，而欲竊取之。適因李厚平於剪斷上揭電纜線後，該電纜
    線自11樓之管道間，掉落至該工地之地下1 樓，為在該處施
    工之江春、張順泰及楊士緯及時發現且報警處理，員警於上
    開工地5 樓逮捕李厚平，始未得手，並於李厚平之身旁扣得
    夾線鉗、老虎鉗、活動扳手、鋸子各1 把、棉手套6 雙、頭
    頂燈、安全帽各1 個及置放上揭工具之手提袋1 只，而悉上
    情。
二、案經臺北縣（現已改制為新北市）政府警察局淡水分局報告
    臺灣士林地方法院檢察署檢察官偵查起訴。
    理  由
壹、證據能力部分：
一、被告以外之人於檢察事務官、司法警察官或司法警察調查中
    所為之陳述，與審判中不符時，其先前之陳述具有較可信之
    特別情況，且為證明犯罪事實存否所必要者，得為證據，刑
    事訴訟法第159 條之2 定有明文。查證人張順泰、江春、楊
    士緯於警詢中之證述，被告爭執其等證述之證據能力，又前
    揭證人於警詢之證述並無較可信之情況，亦無同法第159 之
    3 所定不能到庭或記憶喪失等情況，本院認證人張順泰、江
    春、楊士緯於警詢中之證詞應無證據能力。
二、證人即張順泰、江春、楊士緯於偵查中向檢察官所為之陳述
    ，業經具結，又無顯有不可信之情況，依據刑事訴訟法第15
    9 條之1 第2 項之規定，自得作為證據。
三、除前述本院認定無證據能力，不得作為證據之證據方法外，
    本案所引用之供述及非供述證據，經本院依法踐行調查證據
    程序，檢察官、被告及其選任辯護人均不爭執各該證據之證
    據能力，且亦查無依法應排除其證據能力之情形，是後述所
    引用證據之證據能力均無疑義。
貳、實體部分：
一、訊據被告李厚平矢口否認有何加重竊盜之犯行，辯稱：案發
    當天早上伊與太太吵架，伊從臺中搭車至三重，再搭公車到
    淡水，走到系爭工地處，因伊人有點疲勞及心情不佳，就想
    在該工地休息，案發當時伊人在系爭工地5 樓休息，聽到樓
    下有人喊抓賊，伊害怕就跑到陽台雨遮處躲起來云云。經查
    ：
    (一)上揭事實，業據證人即系爭工地水電工程包商江春於偵訊
      時結證稱：新北市淡水區○○○路○ 段381 巷122 號11樓
      工地所放置之電線係該公司所有，該處為工地，尚未完工
      ，電線已安裝好，拉到樓上去，現場遭剪電線是從管線抽
      出來後剪下。扣案工具不是該公司的。案發當晚伊等在地
      下室加班，忽然發現電線從11樓滑落至地下1 樓，竊嫌不
      知伊等在地下室，伊等就直接報案，當時在地下室有伊、
      楊士緯及另名員工，發現電線滑落後，就圍住4 個角落，
      不讓任何人離開，警察來後，逐層搜索，只找到被告，沒
      有任何人離開現場，是在5 樓A2找到被告，電線就在被告
      附近地上，隔一道牆而已，扣案工具係剪電線工具，上開
      工具很專業，還包括剝皮的工具。被剪的電線共9 條，每
      條長度有55公尺，整棟樓只有在被告身旁有工具等語（見
      99年度偵字第6042號卷第70頁至第72頁），其嗣於本院審
      理時結證稱：案發當天晚上8 點伊還在系爭工地，係因加
      班將電線收到電表箱內，該工地有自行控管人員進出。案
      發時在地下1 樓組裝時，聽到電梯門口有巨響，伊等就出
      去觀察，發現有9 條幹管的電線被剪下來，竊賊是從伊等
      固定好的11樓位置剪電線，所以電線掉到地下1 樓，因不
      知道上面有幾名竊賊，伊等係在下面顧住大樓4 個角落，
      防止竊嫌攀爬出去。扣案手提袋內之電線很短，伊確定係
      屬於工地的，為電梯最頂樓的機房處所剪下的電線。扣案
      工具不是伊等所有，案發時該工地5 樓尚未完工，都是空
      曠的，當時還搭鷹架，裡面堆積建材，不可能讓人休息，
      且因尚在施工，各樓層並無設置鐵門等語（見本院卷第47
      頁至第55頁）；證人即系爭工地水電工程員工楊士緯於偵
      訊時結證稱：案發時沒有任何人離開現場，在5 樓A2找到
      被告，電線就在被告附近地上，隔一道牆而已，扣案工具
      係剪電線工具，上開工具很專業，還包括剝皮的工具。被
      剪的電線共9 條，每條長度有55公尺，整棟樓只有在被告
      身旁有工具等語（見99年度偵字第6042號卷第71頁至第72
      頁），復於本院審理時結證稱：案發當晚8 點，伊在系爭
      工地內加班，工地有控管人員的進出，加班要跟主任報備
      ，工地圍籬大門亦有上鎖。發現電線掉落後，在警察來之
      前，有將工地4 個角落圍起來，不讓竊嫌出去，警察到達
      之後，伊與警察逐層搜索，在5 樓A2的雨遮找到被告，被
      告說他在睡覺。在5 樓還有發現剪線鉗、活動板手，及一
      堆工具，並在扣案的犯罪工具內發現小條電線，係伊等用
      來綁大條電線所用。電線係從11樓掉下，因為電線的管子
      上面有寫是幾樓的電線，有9 條大條電線被剪下來。伊跟
      警察在5 樓每間房搜索，當時5 樓昏暗沒有電，伊跟警察
      是拿手電筒照，之後在5 樓A2的雨遮發現被告，被告站著
      。雨遮外面只有鷹架，因為該時鋁窗還沒有做。當時5 樓
      A2地板還沒鋪，不能供人睡覺。且被告被發現時，手上有
      工作用之棉手套，另在5 樓A2套房的浴室內發現扣案之手
      提袋。發現被告後，伊有跟警察繼續在其他樓層搜索，每
      層樓都有搜索，但除被告外，沒有發現可疑人士，搜索範
      圍是從地下2 樓至11樓及屋突，還有打開水塔看，水是滿
      的，當伊等從1 樓搜上去時，1 樓還有人留守圍著等語（
      見本院卷第56頁至第65頁）；證人即系爭工地主任張順泰
      於偵查時結證稱：案發時沒有任何人離開現場，在5 樓A2
      找到被告，電線就在被告附近地上，隔一道牆而已，扣案
      工具係剪電線工具，上開工具很專業，還包括剝皮的工具
      。被剪的電線共9 條，每條長度有55公尺，整棟樓只有在
      被告身旁有工具等語（見99年度偵字第6042號卷第71頁至
      第72頁），其復於本院審理時結證稱：案發時伊在現場，
      系爭工地有圍籬，圍籬有出入口，平常下班後大門有上鎖
      ，不讓非加班人員進出。江春通知伊有竊賊在系爭工地裡
      面，伊在樓下協助圍捕及看顧，案發時警方有扣到手提袋
      、工具及一些電線，扣案工具不是系爭工地的。伊到現場
      時，樓下4 個角落有4 個人在看守等語（見本院卷第66頁
      至第70頁），衡諸證人江春、楊士緯、張順泰證述之情節
      ，互核一致，均係就案發當時親見之事實作證，其等證詞
      內容詳確，並無明顯瑕疵，且證人等與被告素不相識，並
      無仇恨怨隙，衡情證人等當無甘冒偽證重罪而設詞誣陷被
      告之必要，從而，證人等之前揭證詞，應屬可信。此外，
      並有新北市淡水分局水碓派出所搜索扣押筆錄、扣押物品
      目錄表、贓物認領保管單、現場及贓物照片16張等附卷可
      稽（見99年度偵字第6042號卷第22頁至第26頁、第29頁、
      第34頁至第41頁），堪信屬實。
    (二)被告雖以前詞置辯，惟查：
      １被告於偵訊中供稱：案發當天從臺中坐火車到臺北車站
        ，與妻相約在三重見面，2 人發生爭執，伊從三重坐公
        車到五股，再坐公車到淡水，之後前往系爭工地內休息
        等語（見99年度偵字第48頁至第49頁），於本院審理時
        供稱：案發當天從臺中坐車到三重，與太太約在二省道
        ，因與太太爭吵，便從三重搭公車至淡水，走到系爭工
        地，因人有點疲勞及心情不佳，就想在該工地找地方休
        息。從下午4 點多至下午8 點遭查獲，伊都在5 樓休息
        等語（見本院卷第90頁至第94頁），而依被告所述之案
        發前行徑，已不一致，而有可疑。如被告進入系爭工地
        ，目的僅為休息，何需從淡水走路至系爭工地？自可沿
        途選擇公園、或其他公開場所，進入休息即可，為何選
        擇未開放供一般民眾進入之系爭工地？且被告未經系爭
        工地相關人員允許即擅自進入工地內休息，其動機顯不
        單純。證人即到場處理警員黃新元於本院審理時結證稱
        ：被告於查獲時身上有帶手套，手套放在被告褲袋內等
        語（見本院99年度審易字第1275號卷第30頁背面），證
        人楊士緯亦於本院審理時結證稱：被告有攜帶工作用之
        棉布手套等語（見本院卷第62頁），被告自臺中前往臺
        北之目的係為與妻子會面，何需隨身攜帶棉布手套？亦
        徵其攜帶棉布手套係為從事竊盜犯行甚明。
      ２被告為警查獲時，係躲在系爭工地5 樓A2陽台雨遮，此
        點為被告所不否認，被告雖辯稱係因伊害怕，且不知工
        人在喊什麼，又看到警察，才躲在該處等語（見本院卷
        第92頁），然若電線並非被告所竊取，被告於員警逐層
        搜索時，實可坦蕩面對並告知員工進入系爭工地緣由，
        何以甘冒生命危險，逕自躲在並無任何保護之水泥雨遮
        外牆，倘不慎失足墜落，當遭受身體嚴重骨折或死亡之
        慘痛結果，被告行止，悖於經驗法則，益證被告係本件
        竊盜行為人。
      ３警員於系爭工地5 樓A2主臥室浴室內發現本件扣案工具
        、黑色14平方公釐電線、白色20平方公釐電線及紅色1.
        2 平方公釐電線等物，上開扣案物品與被告距離相當近
        ，況依被告所述，其在5 樓休息，有查看過各房間，選
        擇較乾淨之房間休息，之後又躲藏於5 樓A2主臥室浴室
        窗外之水泥雨遮，前開扣案物品若非其所有，其顯然可
        發現該扣案物品早已存在，卻一再稱未發現此扣案物品
        ，顯不合理。又被告雖抗辯遭剪之電線，一般人無法獨
        力完成竊取之行為，然本件系爭電線係因遭剪斷時，即
        時遭現場加班之工作人員發現而未及處理，並非無法獨
        力完成。
      ４再參以被告曾於96年9 月29日進入新北市林口區○○○
        路上之「羅浮宮」建築工地竊取白鐵管2 支，經臺灣板
        橋地方法院以97年度簡字第2622號判處有期徒刑4 月確
        定，有該判決書、臺灣高等法院被告前案紀錄表各1 份
        附卷可稽，可徵被告刻意選取系爭工地為作案目標，竊
        取系爭工地內之電纜線之不法意圖甚明。
    (三)綜上所陳，被告所辯，不足採信。本案事證明確，被告犯
      行洵堪認定，應依法論科。
二、按刑法第321 條第1 項第3 款之罪，係以行為人攜帶兇器竊
    盜為其加重條件，此所謂兇器，其種類並無限制，凡客觀上
    足對人之生命、身體、安全構成威脅，具有危險性之兇器均
    屬之，且祇須行竊時攜帶此種具有危險性之兇器為已足，並
    不以攜帶之初有行兇之意圖為必要（最高法院79年度臺上字
    第5253號判例參照）。本件被告所攜帶之夾線鉗、老虎鉗、
    活動扳手、鋸子各1 把，客觀上足使人之身體、生命產生危
    險，揆諸前揭說明，自堪認為兇器。又被告進入系爭工地，
    著手竊取該處放置之電纜，尚未得手，即被查獲，為未遂犯
    。核被告所為，係犯刑法第321 條第1 項第3 款之攜帶兇器
    竊盜未遂罪。被告已著手於竊盜犯行之實行而不遂，為未遂
    犯，依刑法第25條第2 項之規定，按既遂犯之刑度減輕其刑
    。又被告有事實欄所載之犯罪紀錄，有臺灣高等法院被告前
    案紀錄表在卷可稽，被告前受有期徒刑執行完畢後，於5 年
    以內故意再犯本件有期徒刑以上之罪，為累犯，應依刑法第
    47條第1 項規定，加重其刑。爰審酌被告素行非佳、犯罪之
    動機、目的、所生危害、智識程度，犯罪後飾詞狡辯，否認
    犯行，毫無悔意等一切情狀，認檢察官求處被告有期徒刑1
    年9 月，尚屬過高，爰量處如主文所示之刑，以資警儆。
三、扣案如附表所示之物，均為被告所有供本件犯罪所用之物，
    爰依刑法第38條第1 項第2 款之規定宣告沒收。
據上論斷，應依刑事訴訟法第299 條第1 項前段，刑法第321 條
第2 項、第1 項第3 款、第25條第2 項、第47條第1 項、第38條
第1 項第2 款，判決如主文。
本案經檢察官顏珮珊到庭執行職務。
中    華    民    國   100    年    3     月    31    日
                  刑事第八庭法  官  高雅敏
以上正本證明與原本無異。
如不服本判決應於收受送達後 10 日內向本院提出上訴書狀，並
應敘述具體理由。其未敘述上訴理由者，應於上訴期間屆滿後
20 日內向本院補提理由書 (均須按他造當事人之人數附繕本 )
「切勿逕送上級法院」。
                            書記官  陳映羽
中    華    民    國   100    年    3     月    31    日
附錄本判決論罪法條
刑法第321 條第2 項
前項之未遂犯罰之。
刑法第321 條第1 項第3 款
犯竊盜罪而有左列情形之一者，處6 月以上、5 年以下有期徒刑
：
三、攜帶兇器而犯之者。
附表
┌──┬───────┐
│編號│扣案物品      │
├──┼───────┤
│1   │夾線鉗壹把    │
├──┼───────┤
│2   │活動扳手壹把  │
├──┼───────┤
│3   │老虎鉗壹把    │
├──┼───────┤
│4   │鋸子壹把      │
├──┼───────┤
│5   │棉手套陸雙    │
├──┼───────┤
│6   │頭頂燈壹個    │
├──┼───────┤
│7   │安全帽壹個    │
├──┼───────┤
│8   │手提袋壹只    │
└──┴───────┘